# 关于资产

提问人：zoujiecpa 时间：2011-01-10 15:42:26
请教陈老师：＊＊项目的开发权、＊＊数据库、前期市场调查成果、资源调查成果、项目可行性分析的相关数据、所有的测量数据和技术资料。这些可以确认为资产吗？如果可以确认价值如何认定？如何考虑减值问题？非常感谢！！

回答人：chenyiwei
不清楚你说的具体背景。对于这类项目，一般掌握的原则是：自创的不能确认为无形资产；如果是外购的：（ 1 ）通过非同一控制下企业合并取得的，在其公允价值可以可靠计量的前提下可确认为无形资产；（ 2 ）通过其他方式取得的，则在其成本可以可靠计量、预计相关经济利益很可能流入企业并为企业所控制的前提下可确认为无形资产。 另外，项目开发权最后很可能是要转入到项目开发成本中去的，不会形成一项单独的资产。